【裁判字號】    97,訴,5097
【裁判日期】    980109
【裁判案由】    毒品危害防制條例
【裁判全文】
臺灣板橋地方法院刑事判決              97年度訴字第5097號
公  訴  人  臺灣板橋地方法院檢察署檢察官
被      告  甲○○
上列被告因違反毒品危害防制條例案件，經檢察官提起公訴（九
十七年度毒偵字第七九二四號），被告就被訴事實為有罪陳述，
本院改行簡式審判程序審理，判決如下：
    主  文
甲○○施用第一級毒品，累犯，處有期徒刑捌月，扣案之第一級
毒品海洛因（驗餘淨重零點零柒柒公克），沒收銷燬之，毒品
外包裝袋壹個，沒收之；又施用第二級毒品，累犯，處有期徒刑
肆月。應執行有期徒刑拾月，扣案之第一級毒品海洛因（驗餘淨
重零點零柒柒公克），沒收銷燬之，毒品外包裝袋壹個，沒收
之。
    事  實
一、甲○○曾因施用毒品案件，經依本院裁定送觀察、勒戒後，
    認無繼續施用毒品之傾向，於民國八十八年一月八日出所，
    並由臺灣板橋地方法院檢察署檢察官以八十七年度偵字第二
    七五九○號為不起訴處分確定；復因施用毒品案件，經本院
    裁定送觀察、勒戒後，因認有繼續施用毒品之傾向，復經本
    院裁定送強制戒治，於九十二年四月二十一日停止戒治出所
    ，所餘期間付保護管束，惟於保護管束期滿前再經本院裁定
    撤銷停止戒治，而於九十二年十二月十七日入戒治所執行戒
    治，嗣於九十三年一月九日因法律修正釋放出所，刑事部分
    並經臺灣高等法院以九十二年度上訴字第七六八號判處有期
    徒刑七月確定，於九十三年八月八日執行完畢；復因施用毒
    品案件，經本院以九十三年度訴字第四三六號判處有期徒刑
    十月、四月，應執行有期徒刑一年，嗣經上訴臺灣高等法院
    以九十三年度上訴字第一七九二號判處上訴駁回確定，於九
    十四年十月二十四日縮刑期滿執行完畢；復因施用毒品案件
    ，經本院以九十五年度簡字第三七九四號判處有期徒刑四月
    確定，於九十五年十一月十五日易科罰金執行完畢。詎其猶
    不知悔改，再基於施用第一級毒品海洛因、第二級毒品甲基
    安非他命之犯意，於九十七年九月十六日下午某時許，在臺
    北縣三重市○○○路九十三號八樓居所，以菸吸方式施用毒
    品海洛因一次；另於同日下午某時許，在同上址，以吸食器
    吸食方式施用毒品甲基安非他命一次，嗣於九十七年九月十
    八日下午四時許，為警在臺北縣三重市○○○路九十三號前
    查獲，並扣得施用所餘海洛因一包（驗餘淨重○．○七三七
    公克）。
二、案經臺北市政府警察局松山分局移送臺灣板橋地方法院檢察
    署檢察官偵查起訴，本院改行簡式審判程序審理。
    理  由
一、訊據被告甲○○對於在上揭時、地施用海洛因、甲基安非他
    命之犯行均坦承不諱。被告為警查獲後所採之尿液，分別以
    ＥＩＡ酵素免疫分析法初驗、ＧＣ／ＭＳ氣相層析質譜儀法
    確認複驗後均呈安非他命類（甲基安非他命）、鴉片類（嗎
    啡、可待因）之陽性反應，此有卷附九十七年九月二十四日
    臺灣尖端先進生技醫藥股份有限公司濫用藥物檢驗報告書一
    紙（見偵卷第四十頁）足稽，扣案乳白色粉末一包，經鑑定
    確含海洛因成分而屬第一級毒品，有卷附交通部民用航空局
    航空醫務中心航藥鑑字第○九七五○六三號毒品鑑定書一紙
    可證。按依現行（修正後）毒品危害防制條例就施用毒品者
    ，祇於「初犯」及「五年後再犯」二種情形，有其追訴條件
    之限制，即須於初犯經觀察、勒戒或強制戒治釋放後，五年
    內均無施用毒品之行為，始能認其前所實施之觀察、勒戒或
    強制戒治已足遮斷毒癮，而得於五年後再犯時，再予適用初
    犯之規定，重行觀察、勒戒等程序。倘五年內已經再犯，被
    依法追訴處罰，縱其第三次（或第三次以上）施用毒品之時
    間在初犯釋放五年以後，即與「五年後再犯」之情形有別，
    且因已於「五年內再犯」，顯見其再犯率甚高，原實施觀察
    、勒戒或強制戒治，已無法收其實效，而無五年戒斷期之存
    在，自無再經觀察、勒戒及強制戒治之必要，應得逕行追訴
    處罰，此有最高法院九十五年度台上字第一○七一號判決足
    資參照。查被告前因施用毒品案件，經依本院裁定送觀察、
    勒戒後，認無繼續施用毒品之傾向，於八十八年一月八日出
    所，並由臺灣板橋地方法院檢察署檢察官以八十七年度偵字
    第二七五九○號為不起訴處分確定；復因施用毒品案件，經
    本院裁定送觀察、勒戒後，因認有繼續施用毒品之傾向，復
    經本院裁定送強制戒治，於九十二年四月二十一日停止戒治
    出所，所餘期間付保護管束，惟於保護管束期滿前再經本院
    裁定撤銷停止戒治，而於九十二年十二月十七日入戒治所執
    行戒治，嗣於九十三年一月九日因法律修正釋放出所，刑事
    部分並經臺灣高等法院以九十二年度上訴字第七六八號判處
    有期徒刑七月確定，於九十三年八月八日執行完畢；復因施
    用毒品案件，經本院以九十三年度訴字第四三六號判處有期
    徒刑十月、四月，應執行有期徒刑一年，嗣經上訴臺灣高等
    法院以九十三年度上訴字第一七九二號判處上訴駁回確定，
    於九十四年十月二十四日縮刑期滿執行完畢；復因施用毒品
    案件，經本院以九十五年度簡字第三七九四號判處有期徒刑
    四月確定，於九十五年十一月十五日易科罰金執行完畢，此
    有臺灣高等法院被告前案紀錄表及在監在押全國紀錄表附卷
    可按。被告本次再犯施用毒品犯行，依上揭最高法院判決意
    旨，顯非五年後再犯，自合於毒品危害防制條例第二十三條
    第二項之起訴條件。被告出於自由意志之自白與事實相符，
    事證明確，犯行洵堪認定，應依法論科。
二、被告於上揭觀察勒戒執行完畢釋放後，再犯本件施用毒品之
    犯行，核其施用第一級毒品海洛因，所為係犯毒品危害防制
    條例第十條第一項之施用第一級毒品罪；被告施用第二級毒
    品甲基安非他命，所為係犯同條例第十條第二項之施用第二
    級毒品罪。其施用前後非法持有海洛因、甲基安非他命之行
    為，為施用毒品之當然手段，應為施用毒品之行為所吸收，
    均不另論罪。被告所犯上揭施用第一級毒品、第二級毒品罪
    ，犯意各別，行為互殊，應予分論併罰。被告前有事實欄所
    載之前科犯行，最近一次徒刑之執行完畢紀錄係九十五年十
    一月十五日，此有上開被告前案紀錄表在卷可稽，被告於五
    年以內，故意再犯本件最重本刑為有期徒刑以上之罪，應依
    刑法第四十七條第一項之規定，論以累犯，並加重其刑。爰
    審酌被告屢次施用毒品而不思悔改，品行不端，意志力薄弱
    ，其施用毒品經觀察勒戒後，仍無法斷絕施用毒品惡習，若
    非將其處以較長之刑期，與社會上毒品來源隔離，使其能深
    自反省，斷絕與毒品之接觸，不足以改正施用毒品惡習，並
    懲所犯及被告犯罪後對於施用毒品之犯行，已經坦承，態度
    良好等一切情狀，分別量處如主文所示之刑，以資懲儆，並
    定其應執行之刑。末查，扣案施用所餘之海洛因（驗餘淨重
    ○．○七三七公克），為查獲之毒品，不問屬於犯人與否，
    應依毒品危害防制條例第十八條第一項前段之規定，沒收銷
    燬之；至扣案之毒品外包裝袋一個，則係被告所有供施用毒
    品所用之物，業據被告於本院審理時供承在卷，爰依刑法第
    三十八條第一項第二款之規定，沒收之。
據上論斷，應依刑事訴訟法第二百七十三條之一第一項、第二百
九十九條第一項前段，毒品危害防制條例第十條第一項、第二項
、第十八條第一項前段，刑法第十一條前段、第四十七條第一項
、第五十一條第五款、第三十八條第一項第二款，判決如主文。
本案經檢察官林珮菁到庭執行職務。
中    華    民    國    98    年    1     月    9     日
                        臺灣板橋地方法院刑事第四庭
                                法  官  王綽光
以上正本證明與原本無異
如不服本判決應於收受送達後十日內向本院提出上訴書狀，並應
敘述上訴理由; 其未敘述上訴理由者，應於上訴期間屆滿後二十
日內向本院補提理由書（均需按他造當事人之人數附繕本，切勿
逕送上級法院）
                                書記官  許清秋
中    華    民    國    98    年    1     月    12    日
附錄本案論罪科刑法條全文：
毒品危害防制條例第10條
施用第一級毒品者，處 6 月以上 5 年以下有期徒刑。
施用第二級毒品者，處 3 年以下有期徒刑。


司法院資訊處製作；財團法人民間司法改革基金會備份。
